臺灣南投地方法院刑事判決
110年度審交易字第194號
公  訴  人  臺灣南投地方檢察署檢察官   
被      告  張進順


上列被告因公共危險案件，經檢察官提起公訴（110年度偵字第4
564號），因被告於準備程序中就被訴事實為有罪之陳述，經告
以簡式審判程序之旨，並聽取當事人意見後，本院合議庭裁定進
行簡式審判程序，判決如下：
    主    文
張進順駕駛動力交通工具而吐氣所含酒精濃度達每公升零點二五
毫克以上，累犯，處有期徒刑玖月。
    犯罪事實
一、張進順於民國110年8月25日16時許，在南投縣○○鄉○○路0段0
    0號光華商店飲用米酒1瓶後，明知飲酒後在待體內酒精成分
    充分退卻前不得駕駛動力交通工具，竟仍基於酒後駕駛動力
    交通工具之犯意，於同日16時30分許，駕駛屬動力交通工具
    之農用拼裝車，自上址住處外出行駛於道路，欲返回住處。
    嗣於同日16時41分許（起訴書誤載為17時41分許，經檢察官
    當庭更正），行經南投縣水里鄉水信路1段與頂平路口前，
    不慎與劉秉蓄所駕駛之車牌號碼000-0000號自小客車發生交
    通事故。經警據報前往處理，並於同日17時35分許，對張進
    順實施吐氣酒精濃度測試後，測得其吐氣所含酒精濃度達每公升
    0.98毫克，而查悉上情。
二、案經南投縣政府警察局集集分局報告臺灣南投地方檢察署檢
    察官偵查起訴。
    理    由
一、本件被告張進順所犯係死刑、無期徒刑或最輕本刑為3年以
    上有期徒刑或高等法院管轄第一審案件以外之罪，其於準備
    程序期日就被訴事實為有罪之陳述，經本院告知簡式審判程
    序之旨，並聽取公訴人及被告之意見後，經合議庭依刑事訴
    訟法第273條之1第1項規定，裁定由受命法官獨任進行簡式
    審判程序，是依刑事訴訟法第273條之2規定，本件之證據調
    查，不受同法第159條第1項、第161條之2、第161條之3、第
    163條之1及第164條至第170條規定之限制，合先敘明。
二、上開犯罪事實，業據被告於警詢、偵訊及本院審理時均坦承
    不諱（見警卷第5-9頁、偵卷第18-19頁、本院卷第64、71頁
    ），並經證人劉秉蓄於警詢時證述在卷（見警卷第10-12頁
    ），復有偵辦違反刑法185條之3（公共危險罪）當事人酒精
    測定紀錄表、南投縣政府警察局舉發違反道路交通管理事件通
    知單、南投縣政府警察局執行交通違規移置保管車輛收據、
    道路交通事故現場圖、道路交通事故調查報告表㈠、道路交
    通事故調查報告表㈡、A3類道路交通事故調查報告表、南投
    縣集集分局水里分駐所110報案紀錄單、財團法人台灣商品
    檢測驗證中心呼氣酒精測試器檢定合格證書及現場照片附卷
    可參（見警卷第15、17-23、28-33頁），足認被告前揭任意
    性自白與事實相符，堪予採信。從而，本件事證已臻明確，
    被告上開犯行洵堪認定，應予依法論科。
三、論罪科刑：
　㈠核被告所為，係犯刑法第185條之3第1項第1款之駕駛動力交
    通工具而吐氣所含酒精濃度達每公升0.25毫克以上之罪。
  ㈡又被告前因酒後駕車之公共危險案件，經本院以108年度審交
    易字第162號判決判處有期徒刑8月確定，被告入監執行，並
    於109年7月20日徒刑執行完畢出監等情，有臺灣高等法院被
    告前案紀錄表在卷可稽，其受徒刑執行完畢後，5年以內故
    意再犯本件有期徒刑以上之罪，為累犯。而本院審酌司法院
    釋字第775號解釋意旨，認被告所犯本案為故意犯酒後駕車
    之公共危險罪，與前案所犯罪質相同，故其對前次刑罰反應
    力顯然薄弱，是認被告本案犯行，倘加重其最低法定本刑，
    尚無罪刑不相當之情形，爰依刑法第47條第1項規定加重其
    刑。　
　㈢爰以行為人之責任為基礎，審酌被告除前開構成累犯之罪外
    ，尚有多次酒後駕車之公共危險前案紀錄，此有上開前案紀
    錄表在卷可憑，竟仍不知記取教訓，今又再為本件犯行。而
    酒精成分對人之意識、控制能力具有不良影響，超量飲酒後
    會導致對週遭事物之辨識及反應能力較平常狀況薄弱，因而
    酒後駕車在道路上行駛，對往來之公眾具有高度危險性，被
    告竟仍僅圖一己往來交通之便，飲酒後駕駛屬動力交通工具
    之農用拼裝車上路，並不慎與他人車輛發生碰撞而肇事。復
    斟酌被告犯後坦承犯行、本件酒測濃度值非低及被告於本院
    審理時自陳高中畢業、務農、須扶養母親及小孩等一切情狀
    ，暨參酌檢察官具體求刑及被告對於科刑之意見後，量處如
    主文所示之刑。
據上論斷，依刑事訴訟法第273條之1第1項、第299條第1項前段
，判決如主文。
本案經檢察官鄭文正提起公訴，檢察官吳宣憲到庭執行職務。
中　　華　　民　　國　　111 　年　　1 　　月　　13　　日
　　　　　　　　　刑事第四庭  法　官　  蔡霈蓁
以上正本與原本無異。
如不服本判決應於收受送達後20日內向本院提出上訴書狀，並應
敘述具體理由；其未敘述上訴理由者，應於上訴期間屆滿後20日
內向本院補提理由書（均須按他造當事人之人數附繕本）「切勿
逕送上級法院」。
                              書記官　　郭勝華　　　　　
中　　華　　民　　國　　111 　年　　1 　　月　　13　　日

附錄論罪科刑法條：
中華民國刑法第185條之3
駕駛動力交通工具而有下列情形之一者，處2年以下有期徒刑，
得併科20萬元以下罰金：
一、吐氣所含酒精濃度達每公升零點二五毫克或血液中酒精濃度
    達百分之零點零五以上。
二、有前款以外之其他情事足認服用酒類或其他相類之物，致不
    能安全駕駛。
三、服用毒品、麻醉藥品或其他相類之物，致不能安全駕駛。
因而致人於死者，處3年以上10年以下有期徒刑；致重傷者，處1
年以上7年以下有期徒刑。
曾犯本條或陸海空軍刑法第54條之罪，經有罪判決確定或經緩起
訴處分確定，於五年內再犯第1項之罪因而致人於死者，處無期
徒刑或5年以上有期徒刑；致重傷者，處3年以上10年以下有期徒
刑。